---
title: "Analisis Exploratorio"
author: "carlos rios"
date: "Thursday, March 05, 2015"
output: pdf_document
---

Conjunto de datos:
```{r}
library(plyr)
library(ggplot2)
ratings<-read.csv(file = "C:/Users/Usuarioç/Desktop/carlos/Tesis/datasets/foursquare/datasets_csv/ratingsMeanReducido.csv",header=F);
names(ratings)<-c("user","item","rating")
head(ratings)
```
Cantidad de usuarios y de items.

```{r}
length(unique(ratings$user))
length(unique(ratings$item))

```
Medidas resumen de los ratings.
```{r}
mResumen<- data.frame(media=mean(ratings$rating),
                      max=max(ratings$rating), 
                      min=min(ratings$rating),
                      var=var(ratings$rating),
                      sd=sd(ratings$rating))
mResumen
```
Distribucion de los ratings.

```{r, echo=FALSE}
ggplot(ratings,aes(x=factor(0),y=rating) )+ 
    geom_boxplot()+ 
    coord_flip()+  
    stat_summary(fun.y=mean, geom="point")

ggplot(ratings,aes(x=rating))+geom_histogram(binwidth=.5)
```

Cuantos lugares visito cada usuario??

```{r}
visitas<-ddply(ratings,.(user), summarise, visitas=length(item))
visitas<-visitas[order(visitas$visitas,decreasing = T),]
head(visitas)
vResumen<- data.frame(media=mean(visitas$visitas),
                      max=max(visitas$visitas), 
                      min=min(visitas$visitas),
                      var=var(visitas$visitas),
                      sd=sd(visitas$visitas))
vResumen
```

La Distribucion de la cantidad de visitas por usuario.
```{r}
## Distribucion de las visitas realizadas por los usuarios.
ggplot(visitas,aes(x=factor(0),y=visitas) )+ 
    geom_boxplot()+ 
    geom_boxplot(outlier.shape=NA)+
    coord_flip()+  
    stat_summary(fun.y=mean, geom="point")

ggplot(visitas, aes(x=visitas)) + geom_density() +scale_x_continuous(breaks = seq(20, 500, by = 100)) 
```


Los lugares cuantas veces fueron visitados??
```{r}
lugares<-ddply(ratings,.(item), summarise, visitas=length(user), 
               totalRating=sum(rating))
lugares<-lugares[order(lugares$visitas,decreasing = T),]
head(lugares)
lResumen<- data.frame(media=mean(lugares$visitas),
                      max=max(lugares$visitas), 
                      min=min(lugares$visitas),
                      var=var(lugares$visitas),
                      sd=sd(lugares$visitas))

lResumen


```

La Distribucion de la cantidad de visitas recibidas por los lugares.

```{r}

ggplot(lugares,aes(x=factor(0),y=visitas) )+ 
    geom_boxplot()+ 
    coord_flip()+  
    stat_summary(fun.y=mean, geom="point")

ggplot(lugares, aes(x=visitas)) + geom_density() +scale_x_continuous(breaks = seq(1, 500, by = 100)) 
```

Frecuencia de la cantidad de visitas recibidas por los lugares.
```{r}
visitCant<-as.data.frame(table(lugares$visitas), stringsAsFactors=TRUE)
names(visitCant)<-c("CantVisitas","Freq")
head(visitCant)
ggplot(visitCant, aes(x=CantVisitas,y=Freq)) + geom_histogram(stat="identity") 
```

Solapamiento

```{r}
solapamiento<-read.csv("C:/Users/Usuarioç/Desktop/carlos/Tesis/datasets/foursquare/datasets_csv/solapFreq.csv")
ggplot(solapamiento, aes(x=as.factor(overlap),y=frecuencia)) + geom_histogram(stat="identity") 

solapamiento
```

